臺灣新竹地方法院簡易庭裁定
                                     110年度竹秩字第27號
移送機關    新竹市警察局第三分局
被移送人    彭育成



上列被移送人因違反社會秩序維護法案件，經移送機關於中華民
國110年4月30日以竹市警三分偵字第1100009641號移送書移送審
理，本院裁定如下：
    主  文
彭育成不罰。
    理 由
一、移送意旨略以：被移送人彭育成於民國110年4月26日晚間11
    時10分許，在新竹市香山區中華路五段與元培街口未依兩段
    式左轉違規，警員黎智安在新竹市香山區三姓橋路與香村路
    之路口攔停盤查，並依規定製單告發，被移送人於告發單上
    簽名時，竟口出「腦袋不知道在裝什麼」之不當言詞，核被
    移送人所為係於公務員依法執行職務時，以顯然不當之言詞
    相加，惟尚未達強暴脅迫或侮辱之程度，而違反社會秩序維
    護法第85條第1 款之規定，爰移請裁處等語。
二、按犯罪事實應依證據認定之，無證據不得認定犯罪事實，刑
    事訴訟法第154 條第2 項定有明文；法院受理違反本法案件
    ，除本法有規定者外，準用刑事訴訟法之規定，社會秩序維
    護法第92條亦有明定。
三、本件移送機關認被移送人於上揭時、地，有社會秩序維護法
    第85條第1 款所規定「於公務員依法執行職務時，以顯然不
    當之言詞或行動相加，尚未達強暴脅迫或侮辱之程度」之非
    行，無非係以：現場處理警員黎智安出具之偵查報告、警詢
    筆錄、警員密錄器畫面擷取照片、轉錄光碟暨其譯文，為其
    依據。
四、被移送人於警詢中堅詞否認有何上開非行，辯稱：因為警員
    黎智安於執勤中未開啟巡邏燈，我有向他道歉，但他跟我說
    沒機會了，來不及了等語。
五、經查：被移送人（於下述對話簡稱彭）與警員黎智安（於下
    述對話簡稱警）於案發時有如下之對話：
　　警：這邊還是兩段式要給你告發喔。幫我簽個名，空格。
　　彭：下次停紅綠燈記得把你的巡邏燈也打開阿，不開巡邏  
        燈就要這樣開單，腦袋不知道在裝什麼。
    警：你講什麼東西，你講什麼東西。
　　彭：什麼東西跟什麼東西。
　　警：阿，你講什麼東西。
　　彭：你一般執行勤務的時候巡邏燈不用開嗎？
　　警：你不用走，70，710呼叫。
　　(中間請求支援，略)
　　警：你罵警察。
　　彭：我又沒有罵警察。
　　警：你剛剛說我腦袋裝什麼東西，我告訴你我現在要辦你社
　　    維法，你可以再提高層次阿。
　　彭：不是阿，你們巡邏警示燈不用開喔。
　　警：誰跟你說我們一定要開巡邏燈，法律有規定是不是，我
　　    在那邊好好的等紅燈，你自己要在我前面違規。
　　彭：好對不起。
　　警：沒有機會了，罵警察很好玩嗎?
　　彭：我又沒有罵你。
　　警：你去跟法官講。
    此有警員密錄器錄音譯文表附卷可稽，可見被移送人為警製
    單告發後，先稱「下次停紅綠燈記得把你的巡邏燈也打開阿
    ，不開巡邏燈就要這樣開單」，接著稱「腦袋不知道在裝什
    麼」，警員對此質問，被移送人再二次表達警員未開啟巡邏
    燈之事，可知當時被移送人對於警員製單告發前未開啟車輛
    巡邏燈之執法方式實心存質疑，始口出上言，其意在表達其
    不理解警員為何如此執行勤務之主觀感受甚明，是參照當時
    之客觀情狀、被移送人與警員之前後對話，堪認被移送人係
    順應當時情勢而以上開言詞以表達其對於警員之執法方式不
    明所以、不以為然之主觀感受，且被移送人陳述時音量低下
    ，並非大聲咆哮怒罵警員，亦難遽認係以顯然不當之言詞相
    加。此外，本院復查無其他積極證據足認被移送人有何移送
    機關所指於公務員依法執行職務時，以顯然不當之言詞相加
    ，尚未達強暴脅迫或侮辱程度之違序行為，自應為被移送人
    不罰之諭知。
六、依社會秩序維護法第45條第2 項，裁定如主文。
中    華    民    國    110    年   7    月     8     日
                  新竹簡易庭     法  官   黃怡文
以上正本證明與原本無異。
如不服本裁定，應於裁定送達後5日內向本院提出抗告狀。
中　　華　　民　　國　　110 　年　　7 　　月　　8 　　日
                                 書記官   謝沛真